【裁判字號】    97,訴,1032
【裁判日期】    970630
【裁判案由】    毒品危害防制條例等
【裁判全文】
臺灣高雄地方法院刑事判決              97年度訴字第1032號
公  訴  人  臺灣高雄地方法院檢察署檢察官
被      告  丙○○
                    （現另案於臺灣高雄看守所附設勒戒所勒
            乙○○
上列被告等因毒品危害防制條例等案件，經檢察官提起公訴（97
年度偵字第12075 號、97年度毒偵字第4159號），嗣因被告等就
被訴事實為有罪之陳述，本院經聽取當事人之意見後，改依簡式
審判程序進行，判決如下：
    主  文
丙○○犯攜帶兇器竊盜罪，累犯，處有期徒刑拾月，扣案活動扳
手及L 型螺絲起子各壹支，均沒收。
乙○○犯搬運贓物罪，累犯，處有期徒刑月；又施用第一級毒
品，累犯，處有期徒刑拾月，扣案之注射針筒壹支，沒收；又施
用第二級毒品，累犯，處有期徒刑陸月，應執行有期徒刑壹年伍
月，扣案之注射針筒壹支，沒收。
    事實及理由
一、被告丙○○、乙○○所犯為死刑、無期徒刑或最輕本刑為3
    年以上有期徒刑以外之罪，被告2 人於準備程序中就被訴事
    實為有罪之陳述，經告知簡式審判程序之旨，並聽取公訴人
    之意見後，依刑事訴訟法第273 條之1 第1 項規定，進行簡
    式審判程序，合先敘明。
二、本件犯罪事實及證據除引用檢察官起訴書之記載外（如附件
    ），並補充及更正如下：（一）犯罪事實欄第2 行所載：「
    乙○○前於92年間，因毒品危害防制條例案件，經法院判處
    有期徒刑10月、7 月，合併定應執行刑為有期徒刑1 年3 月
    ，於95年2 月9 日假釋期滿未經撤銷，視為已執行完畢」，
    更正為「乙○○前因施用毒品案件，經法院分別判處有期徒
    刑1 年2 月、4 月確定，嗣經定應執行有期徒刑1 年5 月；
    復因施用毒品案件，經法院分別判處有期徒刑10月、7 月，
    並經定應執行有期徒刑1 年3 月確定，以上各罪接續執行，
    於92年7 月10日入監服刑，於94年10月20日縮短刑期假釋付
    保護管束，於95年2 月9 日保護管束期滿，假釋未經撤銷視
    為執行完畢」；（二）犯罪事實欄第18行所載補充為：「並
    當場扣得丙○○所有，供犯罪所用之活動扳手及L 型螺絲起
    子各1 支。」；（三）犯罪事實欄第19行所載補充為：「乙
    ○○於91年間因施用毒品案件，經臺灣高雄地方法院檢察署
    檢察官起訴並戒治，本院令入戒治處所實施強制戒治後，嗣
    本院裁定停止戒治，所餘期間付保護管束，於92年8 月29日
    保護管束期滿未經撤銷，視為強制戒治執行完畢，該次施用
    毒品行為，並經本院以91年度雄簡字第1114號判處有期徒刑
    4 月確定。」；（四）證據欄補充：被告丙○○、乙○○於
    本院審理時之自白。又被告乙○○有事實欄所載經強制戒治
    執行完畢之情，有卷附臺灣高等法院被告前案紀錄表1 份可
    按。從而，被告乙○○於強制戒治執行完畢後，5 年內再犯
    本件施用毒品犯行，應依毒品危害防制條例第23條第2 項規
    定起訴審判。
三、論罪科刑
(一)、按刑法第321 條第1 項第3 款之攜帶兇器竊盜罪，係以行為
    人攜帶兇器竊盜為其加重條件，此所謂兇器，其種類並無限
    制，凡客觀上足對人之生命、身體、安全構成威脅，具有危
    險性之兇器均屬之，且祇須行竊時攜帶此種具有危險性之兇
    器為已足，並不以攜帶之初有行兇之意圖為必要。查被告丙
    ○○所有供竊盜用之活動扳手及L 型螺絲起子各1 支，為金
    屬材質之事實，有該活動扳手及L 型螺絲起子扣案可參，是
    該活動扳手及L 型螺絲起子係客觀上足以對他人生命、身體
    、安全構成威脅，且具有危險性之兇器無訛。
(二)、核被告丙○○所為，係犯刑法第321 條第1 項第3 款之攜帶
    兇器竊盜罪；被告乙○○所為，係犯刑法第349 條第2 項之
    搬運贓物贓物罪、毒品危害防制條例第10條第1 項之施用第
    一級毒品罪及同條第2 項之施用第二級毒品罪；被告乙○○
    施用第一級、第二級毒品前後持有毒品之低度行為，分別為
    其施用第一級、第二級毒品之高度行為所吸收，均不另論罪
    。被告乙○○所為上開搬運贓物、及施用第一、二級毒品等
    犯行間，係犯意各別，行為互殊，應予分論併罰。查被告丙
    ○○、乙○○分別有如犯罪事實欄所載之犯罪科刑及執行紀
    錄，有臺灣高等法院被告前案紀錄表附卷可參，被告2 人前
    受徒刑之執行完畢後，5 年以內故意再犯本件有期徒刑以上
    之罪，均為累犯，應分別依刑法第47條第1 項規定加重其刑
    。爰審酌被告丙○○，不思循正當途徑賺取財物，率爾竊取
    他人財物，行為實有不當，惟念其犯後坦承犯行，態度尚可
    及所竊得之物品已返還於被害人，有贓物認領保管單在卷可
    按，其犯罪所生危害已有降低等一切情狀；被告乙○○搬運
    贓物，增加被害人對於被竊之物追及或回復之困難，恣意侵
    害他人之財產法益，實屬不該，及前已因施用毒品案件經強
    制戒治、論罪科刑，本應徹底戒除毒癮，竟仍再犯施用毒品
    ，顯見其並無戒除毒害之決心，本不宜寬貸，惟念其犯後終
    能坦承犯行，態度尚可等一切情狀，分別量處如主文所示之
    刑，並就被告乙○○定應執行之刑，以資懲戒。扣案之活動
    扳手及L 型螺絲起子各1 支係被告丙○○所有，供其本件竊
    盜犯罪所用之物，業經被告丙○○自承無訛（詳本院卷第46
    頁）；扣案之注射針筒1 支，為被告乙○○所有供本件吸食
    毒品使用，業據被告乙○○供陳在卷（詳本院卷第46頁），
    均爰依刑法第38條第1 項第2 款規定，宣告沒收之。
據上論斷，應依刑事訴訟法第273 條之1 第1 項、第299 條第1
項前段、第310 條之2 、第454 條第2 項，毒品危害防制條例第
10條第1 項、第2 項，刑法第11條前段、第321 條第1 項第3 款
、第349 條第2 項、第47條第1 項、第51條第5 款、第38條第1
項第2 款，刑法施行法第1 條之1 ，判決如主文。
本案經檢察官甲○○到庭執行職務。
中    華    民    國    97    年    6     月    30    日
                  刑事第十六庭    法  官  文昌
以上正本證明與原本無異。
如不服本判決應於收受本判決後10日內向本院提出上訴書狀，並
應敘述具體理由，如未敘述上訴理由者，應於上訴期間屆滿後20
日內補提理由書狀於本院（均須按他造當事人之人數附繕本）「
切勿逕送上級法院」。
中    華    民    國    97    年    7     月    2     日
                                  書記官  吳良美
附錄本案論罪科刑法條全文：
毒品危害防制條例第10條
施用第一級毒品者，處 6 月以上 5 年以下有期徒刑。
施用第二級毒品者，處 3 年以下有期徒刑。
刑法第321條
犯竊盜罪而有左列情形之一者，處6 月以上、5 年以下有期徒刑
：
一  於夜間侵入住宅或有人居住之建築物、船艦或隱匿其內而犯
    之者。
二  毀越門扇、牆垣或其他安全設備而犯之者。
三  攜帶兇器而犯之者。
四  結夥三人以上而犯之者。
五  乘火災、水災或其他災害之際而犯之者。
六  在車站或埠頭而犯之者。
刑法第349條
收受贓物者，處3 年以下有期徒刑、拘役或5 百元以下罰金。搬
運、寄藏、故買贓物或為牙保者，處5 年以下有期徒刑、拘役或
科或併科1 千元以下罰金。
附件：起訴書1份。


司法院資訊處製作；財團法人民間司法改革基金會備份。
